臺灣高等法院臺中分院刑事判決　　　　95年度上重訴字第19號
上　訴　人　臺灣臺中地方法院檢察署檢察官
上　訴　人
即　被　告　甲○○
　　　　　　　　　　現
選任辯護人　李進建律師
上　訴　人
即　被　告　丁○○
選任辯護人　蘇千晃律師
上列上訴人因毒品危害防制條例案件，不服臺灣臺中地方法院94
年度重訴字第3726號中華民國95年3月1日第一審判決（起訴案號
：臺灣臺中地方法院檢察署94年度偵字第11966號)，提起上訴，
暨臺灣臺中地方法院檢察署移送併辦 (95年度偵字第28591、194
27號），本院判決如下：
    主    文
原判決撤銷。
甲○○共同連續運輸第一級毒品，累犯，處有期徒刑拾肆年，褫
奪公權捌年。扣案如附表一、二、三、四所示海洛因共肆拾玖包
(除包裝袋外)及伍個殘渣袋內之海洛因殘渣，均沒收銷燬之；海
洛因包裝袋、殘渣袋共伍拾肆個、手機共陸支、磅秤壹個、改造
手槍壹支 (含彈匣貳個)、子彈捌顆，均沒收。販賣海洛因所得
新台幣壹佰零伍萬元沒收，如全部或一部不能沒收時，以其財產
抵償之。
丁○○共同連續販賣第一級毒品，累犯，處無期徒刑，褫奪公權
終身。扣案如附表二編號2、附表四、五所示海洛因貳拾參包 (
除包裝袋外)沒收銷燬之；海洛因包裝袋貳拾參個、改造手槍壹
支 (含彈匣貳個)、子彈捌顆、手機壹支，均沒收。
    犯罪事實
一、甲○○綽號「小劉」，前因妨害自由案件經判處有期徒刑4
    月確定，於民國（下同）90年1月19日易科罰金執行完畢。
    又於民國92年12月間，因妨害自由案件，經臺灣高等法院臺
    中分院以93年度上訴字第1157號判決處有期徒刑6月確定，
    於94年2月3日易科罰金執行完畢。丁○○綽號「大豬」，前
    因殺人案件，經判處有期徒刑15年確定，於92年7月26日執
    行完畢。甲○○、丁○○均明知海洛因為毒品危害防制條例
    第2條第2項第1款所規定之第一級毒品，不得非法運輸、販
    賣。甲○○復明知海洛因為懲治走私條例「公告管制物品項
    目及其數額」甲類第4款所定管制進出口之物品，不得私運
    進口。又二人均明知可發射子彈具有殺傷力之改造手槍及具
    有殺傷力之子彈，係槍砲彈藥刀械管制條例第4條第1項第1
    款、第2款所規定之槍砲、彈藥，未經許可，不得持有、販
    賣。
二、甲○○基於與姓名、年籍不詳之綽號「阿雪」、「阿康」成
    年男子共同運輸第一級毒品海洛因之概括犯意，並共同私運
    管制物品海洛因進口之犯意聯絡，於94年3月初某日，經「
    阿康」指示其從事由香港地區私運第一級毒品海洛因進口台
    灣事，甲○○即與有犯意聯絡之吳金龍（綽號「金龍」) 、
    庚○○在臺中市○區○○路附近某泡沫紅茶店謀議，由庚○○指示有相同犯意聯絡之丙○○ (吳金龍、庚○○、丙○○
    均另案經檢察官提起公訴，現分別在臺灣臺中地方法院、台
    灣高等法院台中分院審理中)出面尋找願意前往香港地區夾
    帶毒品進口之人，丙○○旋即於同月初某日，透過張瑞煌認
    識己○○、戊○○二人，庚○○以化名「小李」自稱，丙○○對己○○、戊○○二人以化名「小陳」自稱，告以可提供
    前往香港來回機票及食宿等相關費用，並分別以新台幣（下
    同）15萬元及20萬元之代價，約定由己○○、戊○○前往香
    港地區以夾帶闖關方式，運輸、私運管制物品第一級毒品海
    洛因進口台灣，己○○、戊○○二人因而與甲○○、庚○○
    、丙○○、吳金龍、「阿雪」、「阿康」等人基於共同運輸
    及私運第一級毒品海洛因進口台灣之犯意聯絡，由庚○○出
    資，由丙○○為戊○○、己○○辦理申請護照、香港簽證及
    購買機票事。俟各項出、入國境所需手續辦妥後，丙○○於
    94年3月17日晚某時駕駛車牌號碼不詳之福斯箱型車前往嘉
    義搭載己○○、戊○○及張瑞煌前往臺中市麗晶酒店住宿，
    翌日（18日）上午，丙○○再駕車搭載己○○、戊○○及張
    瑞煌前往桃園中正國際機場，途中交付己○○如附表一編號
    3所示門號0000000000號行動電話手機1支（用戶名稱：QUAN
    TH IHAN G，93年9月5日起租用開通），及前往臺中市不詳
    手機行辦理如附表一編號4所示門號0000000000號行動電話
    手機1支（用戶名稱：戊○○，94年3月18日租用開通）交付
    戊○○使用，戊○○並攜帶自己所有如附表一編號5所示門
    號0000000000號行動電話手機1支，分供與丙○○及前往香
    港後與在香港接應之甲○○聯絡使用。丙○○復將兌換之港
    幣交由張瑞煌轉交己○○、戊○○每人各2千餘元（即新台
    幣一萬元換得者），供二人前往香港花費之用。為避免查緝
    ，丙○○安排己○○、戊○○搭乘不同航次之班機，即戊○○於同日下午2時10分許，搭乘中華航空公司CI613號班次飛
    機，己○○於同日下午3時許，搭乘中華航空公司CX565 班
    次飛機，均前往香港地區。甲○○亦於同日 (18)日搭乘中
    華航空公司CI651班次飛機，亦前往香港地區。己○○、戊○○抵達香港後，均由甲○○接往晶華酒店第1032號房住宿
    。迄同年月20日下午，甲○○攜帶由「阿雪」交付之第一級
    毒品海洛因共8包前往該酒店房間，與己○○、戊○○會合
    ，由甲○○將其中如附表一編號1所示海洛因4 包（共淨重
    1117.83公克、空包裝重68 7.20公克、純度百分之92. 78、
    純質淨重1037.12公克）以膠帶、紗布分別綑綁在己○○之
    後背部2包、左、右小腿各1包；另將如附表一編號2所示海
    洛因4包（共淨重124 5.47公克、空包裝重777.88 公克、純
    度百分之92.78、純質淨重1155.55公克）以膠帶、紗布分別
    綑綁在戊○○之後背部2包、左、右小腿各1包。隨即由甲○○帶同己○○、戊○○一起搭車前往機場，己○○於同日晚
    8時許，搭乘國泰航空公司CX464班次班機回臺，戊○○則於
    同日晚9時許，搭乘中華航空公司CI651班次飛機，甲○○自
    行於同日 (20日)搭乘中華航空公司CI666班次飛機返回台灣
    。己○○、戊○○於同日晚10時許、11時許先後抵達桃園中
    正國際機場，即以此將第一級毒品海洛因綑綁在身上夾帶闖
    關之方式，運輸及私運進口。己○○於同日晚11 時許，在
    桃園中正國際機場第一航廈入境檢查室為警會同中部地區巡
    防局臺中機動查緝隊、航空警察局安全檢查隊、財政部臺北
    關稅局當場查獲，扣得其所運輸、私運進口之如附表一編號
    1之海洛因及編號3之行動電話手機1支。戊○○於同日晚11
    時20分許，在桃園中正國際機場第一航廈入境檢查室為警會
    同中部地區巡防局臺中機動查緝隊、航空警察局安全檢查隊
    、財政部臺北關稅局當場查獲，扣得其所運輸、私運進口如
    附表一編號2所示海洛因及編號4、5所示行動電話手機2支。
    庚○○為接應己○○、戊○○，於同日18時52分許夥同不詳
    姓名之人，共同駕車前往桃園中正國際機場，因己○○、戊○○被查獲而未果，等候至翌日凌晨零時許離去。
三、甲○○與「阿雪」、「阿康」及姓名、年籍不詳綽號「阿德
    」之成年男子基於共同販賣第一級毒品海洛因之概括犯意聯
    絡，並承前共同運輸第一級毒品海洛因之概括犯意聯絡，以
    其所有如附表三編號1、2所示之行動電話與「阿雪」、「阿
    康」聯絡，受其等指示。丁○○基於販賣海洛因之概括犯意
    ，二人連續於：
  (一)甲○○於94年5月間某日，駕車前往高速公路斗六交流道附
    近，運輸海洛因磚2塊 (每塊重約350公克)至台中市○○街
    101 號5樓之1之住處藏放，並覓購買之人。嗣於94年5月間
    某日，以其所有如附表三編號3所示之電話與丁○○所有如
    附表五所示之電話聯絡，在台中市○○路○段99號前（即丁○○住處14樓樓下），將該海洛因磚半塊 (重約175公克)，
    以60萬元售予基於販賣之犯意而販入之丁○○。
  (二)甲○○於94年6月間某日，駕車前往台中市○○路之保覺寺
    ，運輸海洛因磚2塊至上開住處藏放，並於94年6月間某日，
    在上開丁○○住處樓下，以57萬5千元之代價，販賣海洛因
    半塊 (重約175公克)予基於販賣之犯意而販入之丁○○。
  (三)甲○○於94年7月1日至22日間某日，以同一方法與丁○○聯
    絡後，在上開丁○○住處樓下，以57萬5千元之代價，販賣
    海洛因半塊 (重約175公克)予基於販賣之犯意而販入之丁○○。丁○○先後向甲○○購買海洛因3次，僅給付價款105萬
    元，尚餘70萬元未給付，所購買之海洛因擬分裝販賣予不特
    定人使用。
  (四)甲○○於94年7月27日，駕車至桃園縣大園鄉○○路邊，運
    輸海洛因磚6塊，至台北市○○○路○段55之1號其投宿之皇
    都旅館209號房藏放，並將海洛因以其所有之磅秤分裝。
四、甲○○、丁○○均承前販賣第一級毒品海洛因之概括犯意，
    丁○○於92年6月間，因姓名、年籍不詳之綽號「哈囉」之
    成年男子友人意圖販賣第一級毒品海洛因，欲以其所有之可
    發射子彈具有殺傷力之改造手槍及子彈，換購而販入海洛因
    ，而與該綽號「哈囉」者基於共同販賣可發射子彈具有殺傷
    力之改造手槍及子彈，並販賣第一級毒品海洛因之犯意聯絡
    ，以其所有如附表五所示之行動電話與甲○○所有如附表三
    編號3所示之行動電話聯絡後，甲○○則基於與「阿康」為
    共同販賣第一級毒品之犯意聯絡，與丁○○約在台中市○○
    路某泡沫紅茶店內碰面，丁○○夥同「哈囉」前往，甲○○
    當場打電話給「阿康」，經「哈囉」與「阿康」在電話中談
    妥由「哈囉」提供如附表四編號1、2所示之改造手槍1支（
    含彈匣2個）及子彈12顆（已試射4顆）及另不能證明有殺傷
    力之手槍1支、子彈8顆（均未扣案）與「阿康」交換海洛因
    3.5兩，約定翌日在上開丁○○住處樓下交易。惟至約定時
    間，甲○○臨時有事不克前往，丁○○受「哈囉」之託，將
    上開槍、彈先行藏放在其上開住處內，翌日再攜至樓下，坐
    上停在路邊由甲○○駕駛之車內，將上開槍、彈交予坐於該
    車後座之「阿德」，並由「阿德」交付海洛因3.5兩。丁○○收受後隨即下車，將海洛因3.5兩交予「哈囉」。嗣「阿
    康」、「阿德」將上開槍、彈均交予甲○○保管，甲○○將
    其中如附表四編號1、2所示之改造手槍1枝及子彈12顆（已
    試射4顆）藏放在其上開住處內，其他轉賣他人。
五、甲○○於94年7月27日23時25分許，駕駛車號5j- 9395號自
    用小客車，欲前往台北市榮星花園附近，以便將其分裝之海
    洛因1包（警秤含袋重360公克）交予「阿德」，行經台北市
    ○○○路4段與北寧路口時，為依法監聽其所有如附表三編
    號3所示之行動電話而獲悉其行蹤之員警當場查獲，在其車
    上扣得其所有之上開海洛因1包。嗣並於94年7月28日凌晨0
    時5分，帶同員警前往台北市松山區○○○路○段55之1號皇
    都旅館209號房，扣得其所有之海洛因16包（起訴書誤植為
    10包)、磅秤1台、海洛因殘渣袋5個、附表三編號1至3所示
    之手機3支，又於同日6時20分許，帶同員警至其上開住處，
    扣得其所有之海洛因1包（與前述查獲之海洛因共18包，合
    計淨重為2153. 45公克，如附表二編號1所示），及其持有
    如附表四編號1、2所示之改造手槍1支（含彈匣2個）及子彈
    12顆（已試射4顆）。甲○○另於同日5時25分許，帶同員警
    至台中市○○○路206號「奧大利汽車旅館」270室查獲丁○○，扣得丁○○販入之所有如附表二編號2所示海洛因23 包
    （共淨重143.47公克）及欲清償甲○○之購毒款70萬元及丁○○所有供與甲○○聯絡用之附表五所示手機1支。
七、案經行政院海岸巡防署台南市機動查緝隊及台北縣警察局土
    城分局報請臺灣臺中地方法院檢察署檢察官偵查起訴。
    理    由
壹、事實二部分：
一、訊據上訴人即被告甲○○坦承有於94年3月20日在香港晶華
    酒店1032號房將「阿雪」所交付如附表一編號1、2所示之第
    一級毒品海洛因轉交己○○、戊○○之事實不諱，核與證人
    己○○、戊○○於本院證述該部分情節相符。有如附表一所
    示之海洛因及手機扣案。而己○○、戊○○將如附表一編號
    1、2所示之海洛因綑綁在身上，於94年3月20 日自香港搭乘
    飛機回台，在桃園中正機場被查獲，有如附表一所示之海洛
    因及手機扣案，並經本院調閱台灣台中地方法院95年度重訴
    字第2087號甲○○違反毒品危害防制條例案 ( 該案與本案
    為同一案件，經台灣台中地方法院諭知公訴不受理)偵審卷
    ，有財政部關稅局扣押貨物、運輸工具收據影本(見台灣台
    中地方法院檢察署94年度偵字第5304卷第22頁)、中正國際
    機場入出境服務站檢查通知單（見台中市警察局第四分局中
    分四偵字第0950034357卷第24頁、見同署94偵5303卷第28頁
    ）、中正國際機場入出境服務站檢查通知單（見同卷第27頁
    、同署94年度偵字第5305卷第26頁）、甲○○入出境查詢結
    果 (見同署95年度偵緝字第624號卷第80頁)可稽。扣案毒品
    經履勘測試結果，檢體均呈嗎啡、海洛因之反應，經鑑定結
    果，均含第一級毒品海洛因之成分，有履勘現場筆錄、法務
    部調查局鑑定通知書附於台灣台中地方法院檢察署94年度偵
    字第5302卷 (第48、65頁）可憑。
二、雖甲○○矢口否認有共同參與運輸、私運海洛因進口之犯行
    ，辯稱其沒有前往接機，該海洛因係「阿雪」交代轉交，其
    當時不知係海洛因，轉交己○○、戊○○後，己○○、戊○○自行將之綑綁在身上後搭乘飛機回台云云。惟查：
  (一)甲○○、庚○○、丙○○與己○○、戊○○原不相識，丙○○透過友人張瑞煌結識己○○、戊○○，再介紹予庚○○。
    己○○、戊○○係由庚○○、丙○○安排辦理申請護照、香
    港簽證、購買機票等前往香港手續，並自嘉義駕車載己○○
    、戊○○至桃園中正機場搭機，丙○○並交付己○○、戊○○各二千餘元港幣，又交付手機，囑到達香港後如何與特定
    人聯絡，此業據己○○、戊○○於本院審理中證述明確，丙○○並證稱經庚○○交代安排己○○、戊○○前往香港事等
    語。甲○○即係在香港與己○○、戊○○接洽之人，其前往
    機場接機、帶往住宿酒店，嗣並交付扣案如附表一編號1、2
    所示之物品，親自為己○○、戊○○將之綑綁在身上後帶至
    機場搭機，此亦據證人己○○、戊○○證述明確。甲○○亦
    坦承該扣案物品係其在香港己○○、戊○○住宿之酒店所交
    付。甲○○明知己○○、戊○○經安排前往香港與其接洽，
    並經其交付扣案如附表一編號1、2之物品，足以認定。
  (二)甲○○於94年7月29日檢察官聲請羈押，原法院訊問時供稱
    ：「（問：是否與『阿雪』組成走私販毒集團，由『阿雪』
    負責走私事宜，由你負責在台銷售？）是的。走私的事，不
    是我決定的，但我確實有販毒。」（見94聲羈字990卷第6頁
    背面、7頁）於94年11月23日原審訊問時供稱：「我沒有販
    賣海洛因，但有持有，．．．我有幫『阿雪』保管他們私運
    進口的海洛因磚，從94年3、4月起，『阿雪』及『阿康』會
    打電話與我聯絡，說會拿粉末的海洛因給我，．．．94年3
    月份『阿康』叫我去香港，告訴我說，他借我的錢是『阿雪
    』的，如我無法還款，他們就要我保管他們要在台灣販賣的
    海洛因，當時他們說一塊海洛因賣110萬。」（見原審94重
    訴3726卷第22頁）又於95年6月23日偵查中供稱：「戊○○
    等二人夾帶毒品之主謀是吳金龍，台灣買家就是吳金龍，吳
    金龍出錢跟香港買，他透過跟我同一家的地下匯兌公司匯錢
    到香港。」「就是在戊○○他們走私的前20天，吳金龍透過
    庚○○去找人，在吳金龍家附近的泡沫紅茶店，我在場一次
    ，那次就是我們三人在，吳金龍說拜託庚○○去找人，人頭
    費說是一個人頭幾萬元，實際金額我忘了，吳金龍講好回來
    之後才付錢，庚○○從人頭費用中去抽成，吳金龍本來要庚○○交代人頭去上海和吳金龍碰面，那時說是拿搖頭丸的原
    料，因原料在上海，後來我在香港幫香港貨主拿貨去給戊○○時才碰到戊○○，香港的毒梟是我先認識的，我在93年中
    時在台北中和，還有阿康在場，我及『阿雪』、吳金龍四個
    人，及『阿雪』的太太，吳金龍本來是拜託我到香港接人頭
    ，送到大陸深圳，再幫他們買機票坐飛機到上海，然後吳金
    龍會在上海機場接他們，結果18日我到香港後，吳金龍打我
    香港的電話通知我說不用了，說吳金龍他不來香港，我就待
    在香港和阿雪在一起。可能吳金龍給人頭我的電話。」「這
    批貨他們以重量每350公克計算，以50萬元購買。」等語 (
    見台灣台中地方法院檢察署95年度偵字第11720號卷第63頁)
    ，顯然明知「阿雪」交付其轉交己○○、戊○○夾帶回台灣
    者係毒品。且甲○○參與此「走私販毒」集團，對於毒品來
    源、價格並取貨、運送之流程均清楚，本案交付予己○○、
    戊○○之物品又係「負責走私」之「阿雪」所交付，當無不
    知該物品係何之理。又甲○○親自為己○○、戊○○將該物
    品綑綁在身上，顯然明知該物品不能見光。被告甲○○辯稱
    不知交付己○○、戊○○之物品係毒品海洛因，不足採信。
  (三)至於丙○○於本院證稱不知己○○、戊○○前往香港做什麼
    云云，但丙○○前於95年7月5日警詢中供稱：「甲○○、吳
    金龍是朋友關係，由吳金龍介紹甲○○認識庚○○，他們3
    人計劃走私，．．．庚○○帶我到．．．泡沫紅苶店，當時
    我們四人均在場，甲○○、庚○○叫我負責找人出國，．．
    ．我負責找人出國，我當時找己○○、戊○○。」 (見中分
    四偵字第0950084480號卷)及於偵查中供稱「 (問：這批毒
    品的貨主？)據我所知大部分是小劉 (即被告甲○○) ，再
    來就是金龍，再來才是庚○○，我是聽庚○○講到誰出錢最
    多，小劉是一半左右，金龍佔不到一半，其它的就是庚○○
    。」 (95年度偵字第11720號卷第47、48頁)等語，其於該警
    詢、偵查中雖係以嫌疑人、關係人身分受訊問，屬審判外之
    陳述，但於本院證稱其於警、偵詢之供述實在，自得採為證
    據。庚○○於本院證稱其未安排，亦未交代丙○○安排己○○、戊○○前往香港私運海洛因云云，與甲○○、丙○○之
    陳述不符，不足採信。另己○○、戊○○於本院證稱只知係
    運送草藥云云，但其二人原不認識甲○○、庚○○等人，受
    報酬前往香港夾帶物品回台，又將所夾帶之物品綑綁在身上
    ，顯係為謀不法之利益，而其二人前往香港，除旅費、住宿
    、生活費有人供應外，並可得數萬至數十萬之人頭費，利潤
    之高，顯非為運送一般草藥。己○○、戊○○證稱只知是為
    運送草藥云云，亦無可採信。
  (四)甲○○有如事實二共同私運、運輸海洛因進口之犯行，可以
    認定。
貳、事實三部分：
一、訊據甲○○坦承有如事實三所載運輸海洛因之事實，惟否認
    有販賣海洛因情事，辯稱其係受「阿雪」、「阿康」之指示
    ，保管該海洛因，只有在7月份時叫丁○○保管海洛因云云
    。上訴人即被告丁○○坦承有向甲○○購買海洛因，惟否認
    係為供販賣，辯稱係為供自己及妻褚素如施用，有時也會無
    償提供給友人施用，並未販賣云云。
二、查：
  (一)甲○○上開如事實三之運輸海洛因之事實，迭經甲○○於原
    法院及本院訊問及審理時供承不諱，復經警搜索，查扣如附
    表二、附表三編號1、2所示之物，有搜索照片附卷 (見北縣
    警土刑字第0940024979號警卷第74至77頁）、如附表二及附
    表三編號1、2所示之物扣案，該扣案如附表二編號1、2 所
    示之物，經送法務部調查局鑑定結果，認均含第一級毒品海
    洛因之成分，淨重2153.45公克，有該局94年9月27日調科壹
    字第120016581號鑑定通知書在卷（見台灣台中地方法院檢
    察署94年度偵字第11966號偵查卷第107-4頁）可稽。甲○○
    之自白與事實相符，其此部分犯行堪以認定。
  (二)甲○○上開販賣海洛因之事實，業據證人丁○○於原法院審
    理時結證明確（見原審卷第152至154頁），又依甲○○持用
    之0000000000號行動電話自94年3月31日晚間11時44分起至
    同年7月27日晚間7時27分止之通訊監察作業譯文，甲○○屢
    屢使用社會上販毒者慣常術語與他人聯絡毒品交易情事，諸
    如「洗一成」、「加3.7下去，把它弄成40. 1」「給他『半
    個』」、「『半個』算50」、「『整個』15，已經沒什麼利
    潤了」、「粉仔」、「『56』」、「洗的配方」、「利潤1
    個2萬」等情，茍非以販賣海洛因牟利，豈需計算利潤。另
    甲○○於同年7月27日下午4時35分，以其持用0000 000000
    號行動電話與丁○○持用0000000000號行動電話聯絡時，被
    告甲○○：「你還要嗎？我要留多少給你」、丁○○：「要
    呀。」、被告甲○○：「一樣嗎？留一個。」、丁○○：「
    嗯，我跟你講為什麼有人反應裡面有糖份呀？」、甲○○：
    「這個就不曉得了，來就是這樣的東西呀，跟之前的一樣呀
    。」等語，有監察譯文在卷（見北縣警土刑字第0940024979
    號警卷第92頁以下），可證甲○○與丁○○間有海洛因交易
    情形。又海洛因屬違禁物品，政府懸為禁令查緝甚嚴，處罰
    亦甚重，尤其販賣海洛因更屬嚴重罪行，一般國民對此亦有
    所認識，甲○○經警逮捕後，於警詢、偵查及原法院調查檢
    察官聲請羈押庭訊時，對於上開連續販賣海洛因之事實，均
    原坦承不諱，茍非確有販賣海洛因毒品犯行，豈有自編情節
    以攬重典之理？此外，並有甲○○將販毒所得贓款匯款予綽
    號「阿雪」等人之合作金庫銀行存款憑條存根聯12紙（該存
    根聯上係以「劉用台」或「賴慶元」之名義為存款人，而每
    筆款項少則45萬元，多則97萬元）、現場照片11紙等附卷及
    如附表二編號1、3所示第一級毒品海洛因（淨重2153. 45
    公克）及殘渣袋、附表三所示編號4磅秤1台及手機3支扣案
    。另經警在台中市○○○路206號「奧大利汽車旅館」270室
    查獲扣得之如附表二編號2所示白粉23包、附表五所示之手
    機及現金70萬元。該扣案之白粉23包，經送調查局鑑定結果
    ，均含海洛因成分，淨重143.47公克，有該局94年9月27日
    調科壹字第120016580號函在卷（見台灣台中地方法院檢察
    署94年度偵字第11966號偵查卷第107-3頁）。且該扣案之海
    洛因，係丁○○於94年7月間即被告甲○○於當月出國前某
    日，向甲○○購買所剩下，業據丁○○於偵訊時供明（見同
    偵查卷第10頁）。又丁○○向甲○○購買海洛因，尚積欠價
    款70萬元一節，亦經甲○○於警詢時供承上開經警在奧大利
    汽車旅館查扣之海洛因係其出國前售予丁○○，現金70萬元
    ，係丁○○之前向其購買海洛因積欠的錢等語（見北縣警土
    刑字第0940024979號警卷第4頁），於原法院審理時，亦結
    證稱：於本案查獲前，丁○○欠其70萬元之債務等語（見原
    審卷150頁），並經證人丁○○於原法院審理時結證明確（
    見原審卷第152頁）。上開在奧大利汽車旅館查扣之海洛因
    係甲○○出國前售予丁○○，現金70萬元，係丁○○擬清償
    前向甲○○購買海洛因之欠款，足以認定。而扣案如附表三
    編號3、附表五所示之行動電話，係供被告二人彼此聯絡之
    用，業據被告二人於原審供明在卷。又甲○○於94年7月29
    日於本院就公訴人聲請羈押案件訊問時，亦供承其負責在台
    灣銷售海洛因，曾販賣3次海洛因予丁○○，每次為半塊，
    其確實有販毒等語（見原法院94年度聲羈字第990號卷第6頁
    背面、第7頁）。甲○○辯稱只在7月份叫丁○○保管云云，
    與丁○○證述不符。況且海洛因價格昂貴，甲○○每次交付
    丁○○之海洛因價格均達數十萬元，以甲○○與丁○○間買
    賣海洛因之關係，丁○○於警局初詢時稱只知甲○○綽號「
    小劉」 (見北縣警土刑字第0940024979號警卷第40頁），可
    見無特別交情，若甲○○將此價格逾數十萬元之海洛因交予
    無特別交情，僅知其綽號之丁○○，有違常情。甲○○所辯
    ，無非卸責之詞，不足採信。
  (三)丁○○曾向甲○○表示「有錢賺可以賣海洛因」，此業據甲○○於原審證述在卷 (見原審卷第150頁)。丁○○向甲○○
    買入之3次毒品皆以半塊（重約175公克）計，金額分別為60
    萬元、57萬5千元、57萬5千元，此為丁○○自承。丁○○所
    有經警取得通訊監察書所監聽門號0000000000號之行動電話
    ，於上開時間與人聯絡時，常提及「半兩」、「2萬」、「2
    錢半」等販毒者常用之術語，此有該通訊監察作業譯文在卷
    可稽（見北縣警土刑字第0940024979號警卷第164至171頁）
    。門號0000000000號之行動電話，係丁○○於93年11月11日
    起租用，該電話於94年7月27日0時19分，曾與「阿柯」所持
    用門號0000000000號之行動電話聯絡，在電話中「阿柯」向
    丁○○表示：「那東西有摻糖，你妹妹有動過」，丁○○則
    回稱：「現在沒東西了，你放著，等明天再做處理」等語，
    有0000000000號電話之通聯調閱查詢單及0000000000之通訊
    監察代錄譯文資料表附卷可稽（見台灣台中地方法院檢察署
    94年度偵字第11966號偵查卷第107-18頁）。雖證人黃清榮
    於本院審理時結證稱不曾使用過門號0000000000號之行動電
    話，亦不曾與大豬以電話聯絡過，不認識大豬，亦不曾向被
    告二人買過毒品，其於94年7月間，住在嶺東商專附近的山
    上，並未於94年7月26、27日，以門號0000000000號之行動
    電話與門號0000000000號之行動電話聯絡等語（見原審卷第
    100至102頁），且原法院依檢察官之聲請，向遠傳電信股份
    有限公司函查結果，門號0000000000 號行動電話之租用人
    為顏慶佑，開通日期為94年1月13日，此有該公司函覆之資
    料在卷可稽（見原審卷第120、121頁），然利用他人名義申
    請行動電話，或借用他人行動電話為目前社會中犯罪者用以
    掩犯罪之慣常手法，縱上開0000000000 號行動電話非黃清
    榮所使用，亦係某不詳年籍姓名者與丁○○所聯絡使用。而
    丁○○於94年7月27日16時35分以門號0000000000號之行動
    電話，與甲○○所持用門號0000000000 號之行動電話聯絡
    時，向甲○○表示其腳仔向其反應裡面有糖分等語，有丁○○上開行動電話通話紀錄表在卷（見北縣警土刑字第
    0940024979號警卷第168、169頁）。二通話時間接近，內容
    均提及「摻糖」，顯係丁○○代下手向甲○○反應毒品純度
    不足。復按海洛因價格昂貴，施用者常為購買毒品傾家蕩產
    ，丁○○於94年5月間、6月間、7月間，向甲○○購買海洛
    因3次，每次數量以半塊計，總金額高逾百萬元，若謂全係
    供己及妻，乃至無償提供朋友使用，其孰能信？被告丁○○
    所辯，不足採信。
  (四)甲○○有如事實三之運輸、販賣第一級毒品海洛因，丁○○
    有販賣第一級毒品海洛因之犯行，均堪認定。
參、事實四部分：
一、被告二人均坦承有居間介紹「哈囉」以附表四所示之槍、彈
    及另一支手槍向「阿康」交換海洛因之行為，甲○○並承認
    交換後持有該槍、彈之事實。此並經二人於原審互為證人結
    證明確（見原審卷第145頁以下）。復有搜索照片 (見北縣
    警土刑字第0940024979號警卷第74至77頁）、二人用以聯繫
    之如附表三編號3、附表五所示之行動電話，及如附表四所
    示之槍、彈扣案可稽。該槍、彈經送內政部警政署刑事警察
    局鑑定結果，認手槍1枝（槍枝管制編號000000000 00），
    係由仿COLT廠CA LIBER25型半自動手槍製造之玩具手槍換裝
    土造金屬槍管改造而成之改造手槍，機械性能良好，可供擊
    發適用子彈使用，認具殺傷力，送鑑子彈12顆，均係具直徑
    約8mm金屬彈頭之土造子彈，經採樣4顆試射，均可擊發，認
    具殺傷力，有該局94年8月18日刑鑑字第0940117714號槍彈
    鑑定書在卷（見台灣台中地方法院檢檢察署94年度偵字第
    11966號偵查卷第87至89頁）足憑。
二、丁○○雖否認有販賣海洛因及可發射子彈具殺傷力之改造手
    槍、子彈之犯行，辯稱其僅係居中介紹「哈囉」與甲○○之
    友人「阿康」以上開槍、彈交換海洛因云云，甲○○辯稱槍
    、彈不是用來換購海洛因云云。查：
  (一)甲○○於原審供稱：「（問：被查扣的槍彈何來？）槍彈是
    丁○○的朋友的，是他朋友叫丁○○在94年5、6月拿到丁○○住處樓下給我的，因槍是阿康要買的，原先說好要賣25萬
    元，後來丁○○的朋友『哈囉』年約三十餘歲，約去泡沫紅
    茶店見面交易時，丁○○的朋友才說他不用拿錢，要換毒品
    ，所以我才打電話給阿康，讓『阿康』與『哈囉』談，『阿
    康』答應以3兩半的海洛因交換，所以又約隔2、3天見面交
    貨，因當時我那邊沒有海洛因，所以『阿康』叫『阿德』拿
    三兩半的海洛因找我，我帶『阿德』去丁○○的樓下交易，
    由丁○○上我的車，拿毒品，並將槍彈交給我，我取得槍彈
    後，我帶回我的住處藏放，因『阿康』說要把槍彈寄放在我
    那裡。」 (見原審卷第23頁)復以證人身分具結後證稱：「
    查扣之槍彈是丁○○的朋友『哈囉』賣給我的朋友『阿德』
    ，我的朋友寄放在我那裡。」「事實上是丁○○的朋友『哈
    囉』的槍，『哈囉』是跟阿德換毒品，換毒品當時我與丁○○都在場。我與『哈囉』原來不認識，是丁○○介紹才認識
    的。原來是『哈囉』要賣槍，『哈囉』與『阿德』不認識，
    所以丁○○介紹『哈囉』，我介紹阿德，讓『哈囉』與『阿
    德』交易，所以我與丁○○都在場。知道丁○○的朋友『哈
    囉』有槍是丁○○講的，丁○○知道阿德有毒品，是我告訴
    丁○○。『阿德』換得槍枝後，才將槍枝放在我那裡。以槍
    換毒時，在現場有我、丁○○、『阿德』、『哈囉』四人。
    槍是丁○○拿出來。他就說『這個』。當天我與『阿德』開
    車到丁○○樓下，丁○○拿槍上車將槍交給後座的『阿德』
    ，『阿德』將毒品交給丁○○，丁○○就下車。因我、丁○○、『哈囉』三人在交易前兩天已見過面，原先『哈囉』是
    要賣槍，我當場打電話給阿德的老大『阿大』，讓『阿大』
    在電話中與『哈囉』談。當天已談好交易條件，所以交易當
    天就快速完成，沒有再多說話。」等語（原審卷第145頁以
    下）。
  (二)被告丁○○於警詢時即供稱：「我朋友綽號叫『哈囉』要我
    拿槍跟甲○○換毒品。」 (見北縣警土刑字第0940024979卷
    第40頁)於偵查中供稱：「這次好像有算我便宜一點，我是
    用槍械與他換的，是哈囉託我與他換的，『哈囉』就是拿被
    甲○○被查獲的那二支槍交換的，是經甲○○同意我轉告『
    哈囉』的，．．．槍是在我家東興路上一家泡沫紅茶店拿了
    2把槍，．．．我先將槍、彈帶回家，隔天在住家樓下與甲○○交易毒品，換價值約30、40萬將近3兩海洛因，我就直
    接打電話給『哈囉』，『哈囉』直接過來拿，當初開價槍枝
    是25萬，講好重量是3兩海洛因。這3兩海洛因不摻的話，價
    格約30、40萬，1兩約15萬。」（94偵11966卷影印卷第9頁
    背面、第10頁）於原審供稱：「扣案的槍彈是我經手交給甲○○的，當初是『哈囉』知道甲○○有很多海洛因，『哈囉
    』拿槍託我問看看，是否有人要買，我就聯絡甲○○，後來
    約在94年6月間我與『哈囉』、甲○○約在東興路的泡沫紅
    茶店談，我坐旁邊，有看到甲○○打電話，並把手機交給『
    哈囉』與話機的對方談，後來就回家了，後來『哈囉』叫我
    約甲○○到我家看槍，因甲○○沒來，『哈囉』把槍先寄放
    在我家，隔了1、2天，甲○○就與我聯絡，並約在我家住處
    樓下交貨，甲○○他們開車來，我與『哈囉』下樓，『哈囉
    』叫我把裝槍彈的袋子拿上車，把槍彈交給甲○○車上的另
    一個人，那個人就拿壹包東西交給我，要我把東西交給『哈
    囉』，『哈囉』在路邊將該壹包東西打開看，當時我才看出
    是海洛因。我在泡沫紅茶店時，就知道他們是要以槍彈換海
    洛因。我幫『哈囉』保管槍枝還幫他找買主，我都沒有得到
    好處。」（原審卷第24頁）復以證人身分具結後證稱：「之
    前甲○○有帶朋友到泡沫紅茶店談過，當時甲○○有打電話
    給一個人，然後談話中有把電話交給『哈囉』與該朋友談，
    在電話中只聽到『哈囉』」說「好、好」內容不知道，約好
    隔天交易，隔天『哈囉』有拿槍到我那邊去，在我家樓下交
    易，當天甲○○有事，所以沒有到我家，『哈囉』將槍放在
    我住處一天，隔天，甲○○開車帶一個朋友，到我樓下，我
    將『哈囉』寄放在我那裡的槍拿到樓下，交給後座的人，那
    個人就交給我壹包東西，我將那包東西交給『哈囉』，『哈
    囉』有打開看，我就知道是海洛因，『哈囉』就離開了，並
    把毒品全部拿走。」（原審卷第152頁）等語。
  (三)被告二人之上開陳述，情節相符，雖有「阿康」、「阿德」
    之不同，審酌甲○○始終稱交付海洛因者係「阿德」，又稱
    「阿康」叫「阿德」拿海洛因來，甲○○復自承受「阿康」
    指使運輸海洛因，堪認提供海洛因換槍、彈者係「阿康」，
    而由「阿康」指示「阿德」前來取槍及交付海洛因。關於互
    易之海洛因重量，甲○○供稱係3.5兩，丁○○於警詢中亦
    供稱係3.5兩 (見北縣警土刑字第0940024979號警卷第41頁)
    ，嗣於偵查中改稱係3兩 (見台灣台中地方法院檢察署94年
    度偵字第11966號卷第10頁)。審酌丁○○於警詢中之陳述與
    甲○○之供述相符，自以3.5兩為可信。
  (四)「哈囉」所欲購買之海洛因高達3.5兩，金額數十萬元，顯
    非供己施用，參諸丁○○原即向甲○○販入海洛因，其介紹
    「哈囉」所欲購買如此大量之海洛因，顯非為供己施用，而
    係為販賣而販入無疑。
  (五)按以自己犯罪之意思或以幫助他人犯罪之意思實施犯罪構成
    要件之行為，均屬共同正犯，此係實務上向來之見解。丁○○與「阿康」合意以上開扣案之槍、彈換取海洛因3.5兩，
    嗣並互相交付之互易行為，此已符合販賣槍、彈與販賣海洛
    因之構成要件。丁○○交付該槍、彈並收受海洛因，係實施
    犯罪行為，揆諸上開要旨，應論以正犯。甲○○與「阿康」
    原有於共同販賣海洛因之犯意聯絡，「阿康」同意以交付槍
    、彈代支付價金，甲○○駕車載「阿德」前往取槍、彈，係
    基於與「阿康」、「阿德」共同持有該槍、彈之犯意。丁○○未經許可販賣海洛因及販賣槍、彈，甲○○未經許可販賣
    海洛因及持有槍、彈之犯行，均堪認定。
伍、論罪科刑之理由：
一、新舊法比較：
    按刑法經於94年1月7日修正公布，自95年7月1日施行。被告
    行為後，其被告應適用之相關法律已有變更。按修正後刑法
    第2條第1項規定：行為後法律有變更者，適用行為時之法律
    。但行為後之法律有利於行為人者，適用最有利於行為人之
    法律。茲就與本案適用有關之條文，比較說明如下：
  (一)刑法第28條關於共犯之規定，由原條文「二人以上共同實施
    犯罪之行為者，皆為正犯」，修正為「二人以上共同實行犯
    罪之行為者，皆為正犯」，修正理由係為釐清陰謀共同正犯
    、預備共同正犯是否合乎本條規定之正犯要件，本案被告與
    其他共犯等之犯行，既屬實行犯罪行為之正犯，本案被告不
    論依修正前、後刑法第28條規定，均成立共同正犯，依刑法
    第2條第1項前段，應適用行為時即修正前之規定。
  (二)毒品危害防制條例第4條第1項及槍砲彈藥刀械管制條例第8
    條第1項之規定，法定刑中均有罰金刑。修正後刑法第33 條
    第5款關於主刑罰金已修正為：「罰金：新台幣1千元以上，
    以百元計算。」與修正前之規定：「罰金：（銀元）1元以
    上。」之規定相較，修正後關於罰金刑之法定範圍顯已提高
    ，比較新舊法之結果，行為後之法律並無較有利被告，應適
    用行為時即修正前刑法第33條第5款有關於罰金之規定。
  (三)修正後之刑法刪除第55條關於牽連犯之規定。依修正前即行
    為時之規定，應從一重之罪處斷；依修正後之刑法既已刪除
    牽連犯之規定，則所犯上述各罪應依數罪併罰之規定分論併
    罰。比較新舊法之規定，修正後之規定並非較有利於被告，
    應適用行為時即修正前牽連犯之規定，從一重之罪處斷。另
    同條關於想像競合犯之規定，新法增列但書「不得科以較輕
    罪名所定最輕本刑以下之刑」，係科刑之限制，為法理之明
    文化，非屬法律之變更，即無新舊法比較之問題。
  (四)修正公布施行之刑法，第56條連續犯之規定，業已刪除，此
    刪除雖非犯罪構成要件之變更，但顯已影響行為人刑罰之法
    律效果，自屬法律有變更。比較新舊法之規定，修正後之規
    定並非較有利於被告，應適用行為時即適用修正前連續犯之
    規定，論以連續犯。
二、核被告等所為，
  (一)甲○○部分：
    事實二部分，係犯懲治走私條例第2條第1項之私運管制物品
    進口罪及毒品危害防制條例第4條第1項之運輸第一級毒品罪
    ，與綽號「阿雪」、「阿康」、吳金龍、庚○○、丙○○、
    己○○、戊○○間，有犯意聯絡，行為分擔，為共同正犯。
    運輸前持有海洛因之低度行為，為運輸海洛因之高度行為所
    吸收，不另論罪。其所犯私運管制物品進口與運輸毒品兩罪
    間，係一行為而觸犯數罪名，應從一重之運輸第一級毒品罪
    處斷。事實三部分，係犯毒品危害防制條例第4條第1項之運
    輸、販賣第一級毒品罪，與「阿雪」、「阿康」、「阿德」
    間，有犯意聯絡，行為分擔，為共同正犯。運輸、販賣前持
    有海洛因之低度行為，為運輸、販賣海洛因之高度行為所吸
    收，均不另論罪。事實四部分，係犯毒品危害防制條例第4
    條第1項之販賣第一級毒品罪及槍砲彈藥刀械管制條例第8條
    第4項、第12條第4項之持有可發射子彈具有殺傷力之手槍、
    子彈罪。與「阿康」、「阿德」間，有犯意聯絡，行為分擔
    ，為共同正犯。其以一行為持有可發射子彈具有殺傷力改造
    之手槍、子彈，同時觸犯持有可發射子彈具有殺傷力之改造
    手槍、子彈二罪名，為想像競合犯，應從一重之持有可發射
    子彈具有殺傷力之改造手槍罪論處。持有可發射子彈具有殺
    傷力之改造手槍與販賣第一級毒品罪間有方法結果之牽連關
    係，應從一重之販賣第一級毒品罪論處。先後多次運輸、販
    賣海洛因之犯行，時間緊接，犯罪構成要件相同，顯均係基
    於概括犯意反覆為之，均為連續犯，各依連續犯之規定論以
    一罪，其法定本刑為死刑及無期徒刑，依法不得加重。連續
    運輸與連續販賣第一級毒品間有方法結果之牽連關係，應從
    情節較重之連續運輸第一級毒品罪論處。
  (二)丁○○部分：丁○○意圖販賣而販入毒品，已符合販賣毒品
    之構成要件，就事實三(一)(二)(三)及事實四部分，均犯毒品危害
    防制條例第4條第1項之販賣第一級毒品罪。事實四部分並另
    犯槍砲彈藥刀械管制條例第8條第1項、第12條第1項之販賣
    可發射子彈具有殺傷力之改造手槍、子彈罪，販賣前之持有
    槍、彈行為，不另論罪。與「哈囉」間有犯意聯絡行為分擔
    ，為共同正犯。其以一販賣槍、彈之行為，同時觸犯販賣可
    發射子彈具有殺傷力之手槍及子彈二罪名，為想像競合犯，
    應從一重之販賣可發射子彈具有殺傷力之改造手槍罪論處。
    販賣可發射子彈具有殺傷力之改造手槍罪與販賣第一級毒品
    間有方法結果之牽連關係，應從一重之販賣第一級毒品罪論
    處。先後多次販賣海洛因之犯行，時間緊接，犯罪構成要件
    相同，顯係基於概括犯意反覆為之，為連續犯，依連續犯之
    規定論以一罪，其法定本刑為死刑及無期徒刑，依法不得加
    重。
  (三)甲○○前因妨害自由罪，經判處有期徒刑4月確定，於90 年
    1月19日易科罰金執行完畢，又於民國92年12月間，因妨害
    自由案件，經臺灣高等法院臺中分院以93年度上訴字第1157
    號判處有期徒刑6月確定，於94年2月3日易科罰金執行完畢
    。丁○○前因殺人案件，經判處有期徒刑15年確定，於92
    年7月26日執行完畢。有臺灣高等法院被告前案紀錄表在卷
    可稽，其二人於有期徒刑執行完畢後，5年內再犯有期徒刑
    以上之本罪，不論依修正前之刑法第47條，或修正後之刑法
    第47條第1項之規定，均構成累犯，對被告等而言並無有利
    或不利之情形，自不生新舊法比較之問題，逕依修正前之刑
    法第47條，論以累犯。被告等所犯運輸、販賣第一級毒品罪
    ，法定本刑為死刑、無期徒刑，依法不得加重。甲○○雖辯
    稱經警查獲其所持有之槍、彈係經警搜索時其主動告知警察
    云云，惟其所犯之持有槍、彈罪係其所犯上開有牽連、連續
    關係之販賣、運輸毒品之部分行為，甲○○既經警認有販賣
    、運輸毒品嫌疑而持搜索票搜索，縱其配合搜索而主動告知
    藏放槍、彈處所，亦不得認符合自首要件。併此敘明。本案
    甲○○觸犯最輕本刑為三年以上有期徒刑之罪，符合證人保
    護法第2條第1款之刑事案件，甲○○於偵查中供述本件私運
    海洛因進口之主謀，即本案共同正犯 (見台灣台中地方法院
    檢察署95年度偵字第11720卷第61至63頁)，因而使檢察官得
    以追訴，經檢察官事先同意依同法第14條第1項給予證人保
    護規定之適用，依法減輕其刑 (依修正後刑法第65條第2項
    規定，無期徒刑減輕者，為20年以下15年以上有期徒刑，較
    諸修正前同條項規定為7年以上有期徒刑，並無較有利於甲○○，依刑法第2條第1項規定，適用修正前規定)。
四、原判決對被告等論罪科刑，並諭知丁○○販賣第一級毒品部
    分無罪，固非無見，惟(一)甲○○有由香港地區私運海洛因進
    口之犯行，原判決認其此部分犯罪不能證明而不另為無罪之
    諭知；(二)事實三部分甲○○自承運輸海洛因之數量如事實三
    所載 (見本院卷第143、144頁)，原判決認甲○○就事實三
    (一)(二)部分各運輸半塊；(三)甲○○與「阿康」、「阿德」間有
    共同持有上開槍、彈之犯意聯絡，成立共同持有可發射子彈
    具有殺傷力之手槍、子彈罪，不另成立寄藏罪，原判決未論
    以甲○○共犯持有可發射子彈具有殺傷力之改造手槍、子彈
    罪，另論寄藏罪；(三)甲○○應依證人保護法第14條第1項規
    定減輕其刑，原判決未及審酌；(四)丁○○有販賣第一級毒品
    犯行，原判決為無罪之諭知；(五)「哈囉」以上開槍、彈換購
    之海洛因係為販賣而販入，丁○○與之有犯意聯絡，原判決
    未論此部分丁○○共同販賣第一級毒品罪，均有違誤。甲○○上訴否認販賣毒品，丁○○上訴否認販賣槍、彈，雖均無
    理由，惟檢察官上訴認丁○○有販賣第一級毒品犯行，為有
    理由，且原判決有上開瑕疵，應由本院撤銷改判。審酌被告
    二人均不思上進，為圖私利，罔顧法律，甲○○私運海洛因
    進口，並從事運輸、販賣海洛因，丁○○亦販賣海洛因，數
    量均大，嚴重戕害國民健康，又以海洛因與具殺傷力之槍
    、彈互易，危害社會治安至鉅，並其二人犯罪後態度等一切
    情狀，分別量處如主文所示之刑，並各宣告褫奪公權。刑法
    第37條第2項修正前後對甲○○並無有利不利情形，逕依修
    正前之規定宣告褫奪公權8年，丁○○部分，依刑法第37條
    第1項宣告褫奪公權終身。扣案附表一編號1、2所示海洛因
    共8包 (除包裝袋外) 、如附表二編號1、2所示海洛因共41
    包 (除包裝袋外)、編號3所示5個殘渣袋內之海洛因殘渣，
    依毒品危害防制條例第18條第1項前段規定，沒收銷燬之。
    包裝上開海洛因之包裝袋及殘渣袋共54個，係甲○○所有供
    犯本運輸、販賣海洛因之罪所用之物；如附表一編號3、4、
    5所示手機3支，分別係丙○○、戊○○所有供犯私運、運輸
    海洛因所用之物，業經丙○○、戊○○供明；如附表三編號
    1、2、3所示手機3支，係甲○○與「阿雪」、「阿康」及丁○○等人聯絡運輸及販賣毒品所用之物，編號4之磅秤1個，
    係甲○○所有供分裝海洛因用以秤重之物，業經甲○○供明
    ；如附表五所示之手機，係丁○○所有供與甲○○連絡以槍
    換毒所用之物，業經丁○○供明；甲○○販賣海洛因予丁○○所得之105萬元，雖未扣案，惟係甲○○因犯罪所得之財
    物，均依同條例第19條第1項規定，宣告沒收，105 萬元部
    分，如全部或一部不能沒收時，以其財產抵償之。如附表四
    所示之改造手槍1支及子彈8顆係違禁物，且係甲○○販賣海
    洛因所得及丁○○為販賣而販入所用之物，依刑法第38條第
    1項第1款及毒品危害防制條例第19條第1項之規定，均應宣
    告沒收。另已試射之4顆子彈，因試射而失子彈之完整結構
    ，不予沒收。又丁○○經警查扣之現金70萬元，雖屬丁○○
    所有，欲清償其向甲○○購買海洛因之欠款，惟甲○○尚未
    取得，尚非屬甲○○販賣毒品所得之財物，亦不予宣告沒收
    之，附此敘明。
五、丁○○經合法傳喚，無正當理由不到庭，不待其陳述，逕行
    判決。
據上論斷，依刑事訴訟法第369條第1項前段、第371條、第364條
、第299條第1項前段，毒品危害防制條例第4條第1項、第18條第
1項前段、第19條第1項，刑法第2條第1項、第11條、第28條、第
55條 (含修正前)、第56條 (修正前)、第47條 (修正前)、第37
條第1項、第2項 (修正前)，第38條第1項第1款，槍砲彈藥刀械
管制條例第8條第1項、第4項、第12條第1項、第4項，懲治走私
條例第2條第1項，證人保護法第14條第1項，判決如主文。
本案經檢察官乙○○到庭執行職務。
中　　華　　民　　國　　96　　年　　2　　月　　15　　日
                  刑事第九庭    審判長法　官  陳 筱 珮
                                      法　官  康 應 龍
                                      法　官  趙 春 碧
上列正本證明與原本無異。
如不服本判決應於收受送達後十日內向本院提出上訴書狀，其未
敘述上訴之理由者並得於提起上訴後十日內向本院補提理由書（
均須按他造當事人之人數附繕本）。
                                      書記官  廖 次 芬
中　　華　　民　　國　　96　　年　　2　　月　　26　　日
附表一：
1、海洛因4包（共淨重1117.83公克、空包裝重68 7.20公克、純
   度百分之92. 78、純質淨重1037.12公克）
2、海洛因4包（共淨重124 5.47公克、空包裝重777.88公克、純
   度百分之92.78、純質淨重1155.55公克)
3、門號0000000000號行動電話手機1支（用戶名稱：QUAN TH I
   HANG，93年9月5日起租用開通）
4、門號0000000000號行動電話手機1支（用戶名稱：戊○○，94
   年3 月18日租用開通）
5、門號0000000000號行動電話手機1支
附表二：
1、海洛因18包（淨重2153.45公克，空包裝袋重59.08公克）
2、海洛因23包（淨重143.47公克，空包裝袋重21.74公克）
3、海洛因殘渣袋5個
附表三：
1、NOKIA行動電話手機1支（序號：000000000000000，含SIM卡
   ）
2、NOKIA行動電話手機1支（序號：000000000000000，含
   0000000000號SIM卡）
3、NOKIA行動電話手機1支（序號：000000000000000，含
   0000000000號SIM卡）
4、磅秤1個
附表四：
1、改造手槍1支（含彈匣2個，槍枝管制編號00000000000）
2、子彈8顆
附表五:
MOTOROL行動電話A手機1支（序號：000000000000000，含
0000000000號SIM卡）
